【裁判字號】    99,家聲,443
【裁判日期】    990609
【裁判案由】    處遇安置
【裁判全文】
臺灣臺北地方法院民事裁定             99年度家聲字第443號
    聲  請  人  臺北市政府
    法定代理人  丙○○  
    相  對  人  甲      
    法定代理人  甲○○  
    法定代理人  乙○○  
上列聲請人聲請處遇安置事件，本院裁定如左：
    主      文
相對人甲（基本年籍資料如附表所示）應安置於中途學校。
聲請程序費用新臺幣 1,000 元由聲請人負擔。
    理      由
一、按兒童或少年因從事性交易或有從事之虞，經法院依兒童及
    少年性交易防制條例第16條裁定將其交付主管機關安置於緊
    急收容中心者，主管機關應於2週至1個月內向法院提出觀察
    輔導報告及建議處遇方式，並聲請法院裁定；又法院依審理
    之結果，認該兒童或少年有從事性交易者，除有第 18 條第
    2 項第 1 款至第 7 款所列下述情形之一者外，應裁定將其
    安置於中途學校，施予  2 年之特殊教育：一罹患愛滋病者
    。二懷孕者。三外國籍者。四來自大陸地區者。五智障者。
    六有事實足證較適宜由父母監護者。七其他事實足證不適合
    中途學校之特殊教育，且有其他適當之處遇者，兒童及少年
    性交易防制條例第 17 條第 1 項、第 18 條第 2 項分別定
    有明文。
二、聲請意旨略以：相對人甲自去年國中畢業之後因結交網友以
    及無法接受家人約束及管教，陸續出現蹺家的行為，生活狀
    況較不穩定，原登記就讀樹人家商日間部餐飲科，因經常遲
    到且破壞課堂秩序，與老師間關係衝突，一年級上學期結束
    後，堅持辦理轉學手續，但因蹺家未能如期完成註冊手續而
    中斷高中學業，迄今已中斷學業約半年，今年  4 月間相對
    人甲為快速賺取金錢遂與同案白姓少女進入酒店工作  2 週
    。因擔心遭家人知悉而再次蹺家，離家期間未與家人有任何
    聯繫，安置期間亦因受到同儕的影響而決定以逃離機構的方
    式逃避面對後續的處遇，判斷及控制能力較為不足。相對人
    甲家庭結構完整，父母對於子女生活尚屬關心，但自相對人
    甲就讀國中以來，家人為穩定相對人甲的生活花費盡許多心
    力及精神，雖有照顧的能力及意願，但均無法達到效果，家
    庭可發揮的約束管教功較為有限，爰依兒童及少年性交易防
    制條例第  18 條第 2 項規定，聲請准將相對人甲安置於中
    途學校，透過規律穩定的生活環境，協助相對人培養一技之
    長及規畫未來生活方向，以維少年利益等語。
三、經查，聲請人主張之事實，業據其提出本院 99 年度護字第
    29號民事裁定影本、臺北市政府社會局觀察輔導報告書、展
    望家園個案短期觀察紀錄、家庭訪視報告、調查筆錄為證。
    本院審酌上情，認相對人甲無法穩定就學，相對人甲之父母
    親尚缺乏輔導相對人之能力，為加強正向引導相對人甲生活
    環境，導正其價值觀，並培養相對人甲一技之長，應認相對
    人甲安置於中途學校為適當，依首開法條規定裁定如主文所
    示。
中    華    民    國    99    年    6    月    9    日
                       家事法庭法  官    彭南元
正本係照原本作成。
如對本裁定抗告，須於裁定送達後10日之不變期間內，向本院提
出抗告狀，並繳納抗告費新臺幣1,000元。
中    華    民    國    99    年    6    月    9    日
                               書記官    尹遜言

司法院資訊處製作；財團法人民間司法改革基金會備份。
